臺灣板橋地方法院交通件裁定　　　　　　　　　　　九十一年度交聲字第七一七號
　　原處分機關　交通部公路總局臺北區監理所
　　異　議　人
　　即受處分人　琮美特殊彩色印刷有限公司
　　代　表　人　翁玉珍
　　代　理　人　翁棟樑
右列受處分人因違反道路交通管理處罰條例案件，對原處分機關九十年十二月二十日
北監五字第裁四○－ＺＣ0000000號處分，聲明異議，本院裁定如左：
      主      文
異議駁回。
      理      由
一、按除依規定裝置明顯警示標識並執行任務之救護車、消防車、警備車、工程車及
    救濟車不受行車速率之限制外，汽車行駛高速公路應依速限標誌指示，又汽車行
    駛高速公路而不遵管制之規定者，處汽車駕駛人新臺幣三千元以上六千元以下罰
    鍰，高速公路交通管制規則第五條第一項前段、第二項、道路交通管理處罰條例
    第三十三條第一項分別定有明文。
二、原處分機關略以：異議人即受處分人琮美特殊彩色印刷有限公司所有車牌號碼Ｒ
    六－一一○二號自用一般小客貨車於民國九十年八月十九日八時五十九分許，行
    經國道一號高速公路南向一五七公里速限時速九十公里處，因行車速率達時速一
    百零三公里，超速十三公里，經雷達測速器測定自動拍照後為警逕行舉發，乃依
    道路交通管理處罰條例第三十三條第一項規定，裁處罰鍰新臺幣六千元；異議人
    辯稱：伊公司因逢水患及人員異動，遲遲無法確定當日前開車輛行蹤，採證相片
    亦模糊不清，伊公司遽遭舉發裁罰，殊難甘服云云。
三、本件異議人即受處分人所有前開車輛於右揭時、地超速行駛，經雷達測定自動照
    相之事實，已據證人即警員蘇裕明結證敘明（見臺灣臺中地方法院九十一年度交
    聲字第六七號交通事件卷宗第二十二頁），且有雷達自動測速照相之相片一紙存
    卷可證（見前開交通事件卷宗第八頁），又觀卷內該採證相片所顯示之超速車輛
    ，其車身顏色為淺藍色、車身式樣為箱型，車首水箱罩標示廠徽為「ISUZU 」（
    即日本五十鈴），車牌號碼為Ｒ六－一一○二號等情，均可辨認無礙，無何模糊
    不清之處，且以上車色、車身式樣、廠牌、車牌號碼，核與卷附車牌號碼Ｒ六－
    一一○二號之車輛登記資料所示者（見前開交通事件卷宗第十三頁及第十四頁間
    之夾頁），俱無不合，異議人所有之前開車輛行駛高速公路不遵速限標誌指示，
    有超速之違規事實，至為灼然；異議人猶以前揭情詞為辯，與事實不符，無非推
    諉卸責之詞，不足採信。
四、從而，原處分機關據以援引道路交通管理處罰條例第三十三條第一項規定，對異
    議人裁處新臺幣六千元罰鍰，認事用法俱無違誤，量罰亦甚妥適，又本件違規行
    為之受處罰人即異議人，乃屬營利法人之汽車所有人而非駕駛人，應毋庸依道路
    交通管理處罰條例第六十三條第一項規定併為違規記點之諭知，是原處分機關未
    諭知違規記點，亦無可議，應予維持；本件異議為無理由，應予駁回。
據上論結，應依道路交通案件處理辦法第十九條，裁定如主文。
中      華      民      國    九十一    年      五      月     十四     日
                                  臺灣板橋地方法院交通法庭
                                      法  官  蔡  新  毅
右正本證明與原本無異。
如不服本裁定應於送達後五日內向本院提出抗告狀。
                                      書記官  謝  麗  秋
中      華      民      國    九十一    年      五      月     十四     日
